tr: Giriş yuvası tasarımı: Dairesel delik; Kombinasyon; Yatay yuva; Dikey yuva; Diğer
nl: Ontwerp van toegangsopening: Rond gat; Combinatie; Horizontale sleuf; Verticale sleuf; Overig
sk-SK: Dizajn vstupného otvoru: Kruhový otvor; Kombinácia; Horizontálny otvor; Vertikálny otvor; Iné
hu: Bejárati nyílás kialakítása: Kör alakú lyuk; Kombinált; Vízszintes nyílás; Függőleges nyílás; Egyéb
pt-BR: Design da ranhura de entrada: Orifício circular; Combinação; Ranhura horizontal; Ranhura vertical; Outro
hr-HR: Dizajn ulaznog otvora: Okrugla rupa; Kombinirano; Horizontalni utor; Vertikalni utor; Ostalo
fr: Conception des ouvertures: Fente circulaire; Mixte; Fente horizontale; Fente verticale; Autre
es: Diseño de ranura de entrada: Agujero circular; Combinación; Ranura horizontal; Ranura vertical; Otros
en: Entrance slot design: Circular hole; Combination; Horizontal slot; Vertical slot; Other
el: Σχεδιασμός ανοίγματος εισόδου: Κυκλική τρύπα; Συνδυασμός; Οριζόντια σχισμή; Κάθετη σχισμή; Άλλο
nb: Utforming av inngangsspor: Sirkulært hull; Kombinasjon; Horisontalt spor; Vertikal spor; Annet
ro-RO: Designul fantei de intrare: Gaură circulară; Combinat; Fantă orizontală; Fantă verticală; Altele
sl-SI: Zasnova vhodne reže: Krožna luknja; Kombinacija; Vodoravna reža; Navpična reža; Druga
pl: Konstrukcja otworu wejściowego: Otwór okrągły; Kombinowane; Szczelina pozioma; Szczelina pionowa; Pozostałe
ja: 入口スロットのデザイン: 円形の穴; 混合タイプ; 水平スロット; 垂直スロット; その他
sv: Ingångens utformning: Cirkulärt hål; Kombination; Horisontell skåra; Vertikal skåra; Övrigt
ko: 입구 슬롯 디자인: 원형 구멍; 복합; 가로형 슬롯; 세로형 슬롯; 기타
da: Indgangsspaltedesign: Cirkulært hul; Kombineret; Vandret åbning; Lodret åbning; Andet
fi: Sisäänkäyntiaukon muotoilu: Pyöreä reikä; Yhdistelmä; Vaakasuora rako; Pystysuora rako; Muu
zh-TW: 入口縫隙設計: 圓孔; 混合性; 水平槽; 垂直槽; 其他
it: Progettazione della fessura di ingresso: Foro circolare; Mista; Fessura orizzontale; Fessura verticale; Altro
cs: Konstrukce vstupních otvorů: Kruhový otvor; Kombinace; Vodorovná štěrbina; Vertikální štěrbina; Jiné
pt-PT: Design da abertura de entrada: Orifício circular; Mista; Ranhura horizontal; Ranhura vertical; Outro
de: Design der Zugangsöffnung: Rundloch; Kombination; Horizontaler Schlitz; Vertikaler Schlitz; Sonstiges
ru: Конструкция входных отверстий: Круглое отверстие; Комбинированный вход; Горизонтальный паз; Вертикальный паз; Другое
lt-LT: Įėjimo angų dizainas: Apvali skylė; Mišrus; Horizontalus plyšys; Vertikalus lizdas; Kita
vi: Thiết kế khe vào: Lỗ tròn; Hỗn hợp; Khe ngang; Khe dọc; Khác
th: การออกแบบช่องทางเข้า: ช่องทางเข้าแบบกลม; การผสม; ช่องทางเข้าแบบแนวนอน; ช่องทางเข้าแบบแนวตั้ง; อื่นๆ
bg-BG: Дизайн на входния слот: Кръгъл отвор; Комбинация; Хоризонтален слот; Вертикален слот; Друго
zh-CN: 入口槽设计: 圆孔; 组合式; 横槽; 竖槽; 其他